【裁判字號】    95,台非,100
【裁判日期】    950512
【裁判案由】    竊盜
【裁判全文】
最高法院刑事判決              九十五年度台非字第一００號
    上  訴  人  最高法院檢察署檢察總長
    被      告  甲○○
                        12號.
上列上訴人因被告竊盜案件，對於台灣花蓮地方法院中華民國九
十四年四月七日第一審確定簡易判決（九十四年度花簡字第一四
二號；聲請簡易處刑案號：台灣花蓮地方法院檢察署九十四年度
偵字第二二八、二二九號），認為違法，提起非常上訴，本院判
決如下：
    主  文
上訴駁回。
    理  由
非常上訴理由稱：「按判決不適用法則或適用法則不當者，為違
背法令，刑事訴訟法第三百七十八條定有明文。次按刑法第三百
二十一條第一項第三款之攜帶兇器竊盜罪，係以行為人攜帶兇器
竊盜為其加重條件，此所謂兇器，其種類並無限制，凡客觀上足
對人之生命、身體、安全構成威脅，具有危險性之兇器均屬之，
且祗須行竊時攜帶此種具有危險性之兇器為已足，並不以攜帶之
初有行兇之意圖為必要（最高法院七十九年度台上字第五二五三
號判例參照）。本件被告持石頭（兇器）竊取地下人行穿越道階
梯上之銅條，應成立刑法第三百二十一條第一項第三款攜帶兇器
竊盜罪。原判決竟以被告主觀上並未以該石頭作為兇器之用（參
照其理由之說明），而論以刑法第三百二十條第一項之普通竊盜
罪，即屬適用法律有違誤。爰依刑事訴訟法第四百四十一條、第
四百四十三條提起非常上訴，以資糾正」等語。
本院按非常上訴旨在糾正法律上之錯誤，藉以統一法令之適用。
故非常上訴審應以原判決確定之事實為基礎，僅就原判決所認定
之犯罪事實，審核適用法令有無違誤，如依原判決所確認之事實
及卷內證據資料觀之，其適用法則並無違誤，即難指為違法。又
刑法第三百二十一條第一項第三款攜帶兇器竊盜罪，所稱之兇器
，乃依一般社會觀念足以對人之生命、身體、安全構成威脅，而
具有危險性之器械而言。至石頭乃自然界之物質，尚難謂為器械
，自非該條款所稱之兇器。本件原判決就卷內被告甲○○之供述
及證人饒瑞逸、黃樹慶、簡慈億之證言，暨贓物認領保管收據等
證據資料，經綜合判斷結果，認定被告有以石塊敲擊方式竊取青
銅銅條七支之犯行，因而變更檢察官起訴法條，論處被告普通竊
盜罪刑。理由內固未就被告竊盜時所持有之石頭非屬兇器詳為說
明，復稱被告撿拾路邊石頭敲擊水泥，以竊取地下行人穿越道階
梯上之銅條，雖以石頭客觀上亦足用以傷害他人身體，惟主觀上
並無以之為兇器之意圖云云。此部分理由之說明雖欠允當，然並
不致適用法令違誤，顯然於判決不生影響，與所謂判決違背法令
之情形有別，自不得據為非常上訴之理由。非常上訴意旨執以指
摘原判決違法，難認有理由，應予駁回。
據上論結，應依刑事訴訟法第四百四十六條，判決如主文。
中    華    民    國  九十五  年    五    月   十二   日
                      最高法院刑事第十庭
                          審判長法官  洪  清  江
                                法官  石  木  欽
                                法官  李  伯  道
                                法官  林  勤  純
                                法官  徐  文  亮
      本件正本證明與原本無異
                                      書  記  官
中    華    民    國  九十五  年    五    月  二十二  日
                                                      Ｌ


司法院資訊處製作；財團法人民間司法改革基金會備份。
